臺灣臺中地方法院刑事判決　　　　　　 96年度交易字第569號
公　訴　人　臺灣臺中地方法院檢察署檢察官
被　　　告　乙○
上列被告因公共危險等案件，經檢察官提起公訴（96年度偵字第
12517號），本院判決如下：
    主    文
乙○服用酒類，不能安全駕駛動力交通工具而駕駛，處有期徒刑
參月，如易科罰金，以新臺幣壹仟元折算壹日。又因過失傷害人
，處有期徒刑肆月，如易科罰金，以新臺幣壹仟元折算壹日。應
執行有期徒刑陸月，如易科罰金，以新臺幣壹仟元折算壹日。
    犯罪事實
一、乙○於民國96年4月30日21時許，在臺中市○區○○○路901
    巷口附近某處飲用啤酒酒類後，駕駛動力交通工具之操控能
    力降低，已不能為安全之駕駛，卻仍於同日23時許，騎乘車
    牌號碼SHY-719號輕型機車，沿臺中市○區○○○路由北往
    南方向行駛，嗣於同日23時35分許，行至文心南路與福田二
    街口時，本應注意汽車行駛時，駕駛人應注意車前狀況，並
    隨時採取必要之安全措施，且汽車駕駛人飲用酒類後其吐氣
    所含酒精濃度超過每公升0.25毫克或血液中酒精濃度超過百
    分之0.05以上者，不得駕車，以免發生危險，而當時天候路
    況均良好，並無不能注意之情事，卻疏未注意，貿然於酒後
    騎駛機車，適戊○○騎乘車牌號碼G5X-335號重型機車，附
    載丁○○沿同路同方向行駛至上開路口停等紅燈號誌，乙○
    因酒後駕駛機車之操控能力降低，遂自後撞擊戊○○所駕駛
    之上開機車左後車尾，致戊○○、丁○○人車倒地，戊○○
    受有顏面挫擦傷、多處擦傷、頭部外傷之傷害，丁○○受有
    頭部外傷併顱內出血之傷害。嗣經警據報前往處理查獲，並
    當場對乙○施行酒精吐氣測試，結果濃度為1.0MG/L（即每
    公升1.0毫克）。
二、案經戊○○、丁○○訴由臺中市警察局第三分局報請臺灣臺
    中地方法院檢察署檢察官偵查起訴。
    理    由
一、訊據被告乙○，固坦承於本件車禍發生前二小時喝了兩罐啤
    酒，並於車禍發生後，伊人在SHY-719號機車旁且頭部受傷
    流血之事實，惟辯稱：伊當晚喝酒喝到11點多時，伊朋友甲○○回到伊住處巷口，要騎伊的機車回去，伊看到甲○○騎
    錯車，就去追，伊有拉到機車，伊不知道有沒有騎上機車，
    後來就被撞得滿臉是血云云。
二、經查，(一)證人即告訴人戊○○於96年7月23日在本院具結證
    稱：「（問：請你陳述當時發生車禍的經過？）我是在文心
    南路合家歡唱歌唱完後要回家，當時我車子騎車到文心南路
    在等紅燈，我停下大約七、八秒之後，後面就有東西碰撞我
    的機車，我和我後座的女友丁○○就摔出去」、「（問：你
    機車那個部位遭到碰撞？）左後方」、「（問：當時撞你機
    車的人或東西你有看到？）有，我當時馬上抬頭看我機車的
    左前方有倒著一臺機車，旁邊坐著一個人」、「（問：坐在
    機車旁邊的那個人，就是騎著倒著機車的那個人？）是的」
    、「（問：發生車禍後，你有沒有看到有人立即從車禍現場
    逃離？）沒有」、「（問：在發生車禍後，你爬起來時你的
    意識是否清楚？）清楚」、「（問：那部倒著的機車除了旁
    邊坐著一個人之外，有沒有其他的人過來關心這部機車？）
    沒有，只有機車旁邊坐著一個人」（參本院卷第9～10頁筆
    錄），(二)現場目擊證人丙○○於96年9月21日在本院具結證
    稱：「（問：當時你為何會在現場？當時你看到的情形如何
    ？）當時我、戊○○去唱完歌，正要回去，經過案發路口剛
    好紅燈，我們就停下來，我停在戊○○右邊，約10幾秒左右
    ，就聽到被告騎機車從戊○○後面撞上去，當時撞上去之前
    完全沒有聽到任何的煞車聲或其他聲音，撞上去之後，戊○○與他女朋友連摩托車都飛到前面去，被告也是，之後因為
    旁邊還有其他跟我們一起去唱歌同事，我叫同事打電話報警
    ，叫救護車來」、「（問：撞上來的是機車？上面有幾個人
    ？）是機車，上面只有一個人就是被告」、「（問：現場有
    無被告那邊的人過來關心？）沒有，從救護車、警察局都只
    有被告一個人」、「（被告問：當時摩托車是否確定是我騎
    的？）沒錯，因為撞戊○○的那部機車倒地之後起來的就是
    被告，沒有其他人」、「（問：你看到被告機車倒地之後，
    被告本身當場有無受傷？）有，他的頭去撞到，救護車來的
    時候有幫他包紮」（參本院卷第58～59頁筆錄），(三)證人甲○○於96年9月21日在本院具結證稱：「（問：96年4月30日
    晚上11點半左右，你有無在被告乙○家附近，騎乘乙○家的
    機車要回去，乙○看到你騎錯騎他家的機車，乙○去追你，
    有無此事？）沒有這回事」、「（問：96年4月30日那晚，
    你有無與乙○一起去唱歌？）有，去南屯」、「（問：唱完
    歌之後，你有無去乙○家？）我有回去他家附近騎摩托車，
    因為我摩托車放在那裡」、「（問：當晚為何將摩托車放在
    那裡？）那天中午我與乙○及在庭這位乙○的朋友（庚○○
    ），我們去彰化縣西港，說要抓鵝，庚○○開車載我與乙○
    ，所以我機車才會放在那裡」、「（問：你是那晚幾點回去
    牽摩托車？）我們抓鵝回來之後，晚上有去南屯那邊唱歌，
    乙○的太太先去把乙○找回去，後來他太太自己留下來跟我
    們在那邊坐，坐到約晚上9點左右，我、乙○的太太、庚○○一起離開，離開的時候，我坐庚○○的車回去牽我的機車
    ，乙○太太則騎她自己的機車回去」、「（問：回去牽你的
    摩托車之後，你就直接騎回你家？）對，我回去睡覺」、「
    （問：你回去你家的路途之間，你有無發生車禍？）沒有，
    路途上也沒有看到有發生車禍」、「（問：你牽機車離開的
    時候，有無聽到有人在你後面喊、追你？）沒有」、「（被
    告問：你當天是否有騎錯機車？）完全沒有」（參本院卷第
    62～63頁筆錄），(四)證人庚○○於96年9月21日在本院具結
    證稱：「（被告問：那晚甲○○是否我太太載他回我家的？
    ）不是，是我開車載他的」、「（被告問：你約幾點載甲○○回到我那邊？）9點多至10點，不會超過10點」、「（問
    ：乙○後來有無跟你講關於本件車禍的事情？）是2、3天之
    後，我去乙○養雞的雞寮，他才跟我講的」、「（問：他如
    何講？）他說他跟人家相撞」、「（問：他有無跟你提到甲○○騎錯機車，他去追？）沒有」（參本院卷第68～69頁筆
    錄），(五)證人即當日據報到現場處理之警員己○○於96年9
    月21日在本院具結證稱：「（問：到現場之後，你是看到哪
    些人？）被告乙○、戊○○，還有戊○○的一些朋友，戊○○的女朋友已經送醫了」、「（問：在現場，有沒有人跟你
    講肇禍的人是誰？）當時肇事者就是乙○、戊○○雙方」、
    「（問：乙○這方，除了他人在現場之外，還有無其他屬於
    他這方的朋友或親戚？）沒有，只有他一人」、「（問：你
    當時所看到的乙○的情形如何？）我到現場，乙○的頭已經
    有人包紮，有兩部機車倒地」（參本院卷第65頁筆錄）。綜
    以上證人所言，可知戊○○、丙○○、己○○所述，互核相
    符，渠等在車禍現場，均僅看到被告一人在肇事之機車旁，
    且頭部流血，而未看到其他相關之人，另證人甲○○、庚○○所述，亦完全符合，證人甲○○係於當晚10時前即騎機車
    離去，與本件車禍發生時間即當晚11時30分許，已相距約1
    時30分，況本件車禍果係甲○○騎機車所肇致，依當時告訴
    人戊○○、丁○○、被告乙○均有受傷之情形，甲○○顯不
    可能毫髮無傷，並在眾目睽睽之下立即消失，是可信本件車
    禍與甲○○無關，而係被告酒醉騎機車所造成無訛。此外，
    本件復經證人丁○○在本院證述其車禍受傷之經過在卷，並
    有被告頭部經包紮後蹲在SHY-719號機車旁及兩部機車倒地
    、受損情形之照片共十張（參警卷第28～32頁）、被告之酒
    精測試紀錄表及違反道路交通管理事件通知單（參警卷第23
    頁）、刑法第185條之3-查獲後測試、觀察職務報告表（參
    警卷第17～19頁）、道路交通事故現場圖、道路交通事故調
    查報告表（參警卷第25～27頁）、中山醫學大學附設醫院所
    出具內載告訴人戊○○、丁○○受有上揭傷害之診斷證明書
    二紙（參警33～34頁）附卷可稽。又一般服用酒類不能安
    全駕駛動力交通工具之認定，參考德國、美國之標準，以酒
    精濃度吐氣達每公升0.55毫克（0.55MG/L）或血液濃度達0.
    11%以上，肇事率為一般正常人之十倍，為已達不能安全駕
    駛之標準。今被告喝酒後，酒精濃度吐氣達每公升1.0毫克
    ，且騎駛機車，自後衝撞告訴人戊○○所騎之機車，致告訴
    人戊○○、丁○○受有如前所述之傷害，及自己頭部受傷流
    血，警察據報到現場後，發現被告意識模糊、言語含糊不清
    、答非所問（參前揭刑法第185條之3-查獲後測試、觀察職
    務報告），足徵被告酒後已呈不正常狀態，其確已達不能安
    全駕駛動力交通工具之程度無訛。道路交通安全規則第11
    4條第2款規定：「汽車駕駛人飲用酒類或其他類似物後，其
    吐氣所含酒精濃度超過每公升0.25毫克或血液中酒精濃度超
    過百分之0.05以上者，不得駕車」，第94條第3項規定：「
    汽車行駛時，駕駛人應注意車前狀況，並隨時採取必要之安
    全措施」。茲被告喝酒後仍騎駛機車，且未注意車前狀況，
    其行為顯有過失甚明，且其過失行為與告訴人戊○○、丁○○所受之傷害間具有相當因果關係（詳如前述）。本件事證
    已臻明確，被告犯行應堪認定。
三、核被告所為，係犯刑法第185條之3之違背安全駕駛罪、第28
    4條第1項前段之普通過失傷害罪。又被告一過失行為，同
    時致告訴人戊○○、丁○○受傷，為想像競合犯，應從一重
    處斷，被告酒醉駕車因而致人受傷之過失傷害罪部分，應
    依道路交通管理處罰條例第86條第1項之規定，加重其刑，
    被告所犯二罪，犯意各別，行為互異，應予分論併罰。爰
    審酌被告犯後飾詞卸責，不見悔意，從未探視告訴人等也未
    與告訴人等達成和解，犯後態度不佳，及告訴人所受之傷害
    程度等一切情狀，分別量處如主文所示之刑，並均諭知易科
    罰金之折算標準，及定其應執行之刑，並諭知易科罰金之折
    算標準。蒞庭公訴人雖請求二罪各判處有期徒刑五月以上，
    定應執行刑有期徒刑八月以上，惟本院忖諸被告酒醉駕車部
    分為初犯，及告訴人等之傷勢尚非極為嚴重等情，認前揭科
    刑已足收懲儆之效，公訴人之求刑尚屬過重，不足憑採，附
    此敘明。
據上論斷，應依刑事訴訟法第299條第1項前段，刑法第185條之3
、第284條第1項前段、第55條前段、第51條第5款、第41條第1項
前段，刑法施刑法第1條之1第1項、第2項，道路交通管理處罰條
例第86條第1項，判決如主文。
中　　華　　民　　國　　96　　年　　10　　月　　5 　　日
                              法  官  李秋娟
以上正本證明與原本無異。
如不服本判決，應於送達後十日內向本院提出上訴狀（須附繕本
），上訴於臺灣高等法院臺中分院。
                            　書記官   簡芳敏
中　　華　　民　　國　　96　　年　　10　　月　　5 　　日
附錄論罪科刑法條
中華民國刑法第185條之3
服用毒品、麻醉藥品、酒類或其他相類之物，不能安全駕駛動力
交通工具而駕駛者，處一年以下有期徒刑、拘役或三萬元以下罰
金。
中華民國刑法第284條第1項
因過失傷害人者，處六月以下有期徒刑、拘役或五百元以下罰金
，致重傷者，處一年以下有期徒刑、拘役或五百元以下罰金。
